臺灣屏東地方法院刑事判決　　　　　 100年度交簡上字第64號
上　訴　人　薛安裡
即　被　告
上列上訴人因過失傷害案件，不服本院100 年度交簡字第743 號
中華民國100 年6 月17日刑事簡易判決（聲請簡易判決處刑案號
100 年度偵字第183 號），提起上訴，本院判決如下：
    主      文
上訴駁回。
薛安裡緩刑貳年。
    事  實  及  理  由
一、本院認定被告之犯罪事實、證據及所犯法條，引用附件第一
    審刑事簡易判決書所載。
二、本案經本院審理結果，認原審以上訴人即被告犯過失傷害罪
    ，量處拘役20日，如易科罰金以新台幣1,000 元折算1 日，
    其認事用法及量刑均無不當，應予維持。
三、被告上訴意旨略以：伊遵守道路交通安全規則行車，惟告訴
    人未遵守左方車應禮讓右方車先行之規定，以致肇事，伊並
    無過失，請求撤銷原判決。
四、上開犯罪事實業據被告薛安裡於本院審理中坦承不諱，核與
    告訴人林王月米指訴之情節相符，並有警製道路交通事故現
    場圖與調查報告表、現場照片、財團法人屏東基督教醫院出
    具之診斷證明書等附卷可佐。按汽車行駛時，行經無號誌之
    交岔路口應減速慢行，作隨時停車之準備；駕駛人應注意車
    前狀況，並隨時採取必要之安全措施，道路交通安全規則第
    93條第1 項第2 款、第94條第3 項分別定有明文。本件被告
    駕車自應加注意，且依當時情形尚非不能注意，竟疏未注意
    而肇事，致告訴人受傷，被告顯有過失；又告訴人確因本件
    車禍致傷，業如前述，則被告之過失行為與告訴人之受傷結
    果間，自有相當因果關係，被告犯行堪以認定。
五、核被告所為，係犯刑法第284 條第1 項前段之過失傷害罪。
    原審審酌被告肇事後，親自打電話報警，並於有偵查犯罪之
    機關或人員發覺肇事者前，報明為肇事者，有屏東縣政府警
    察局道路交通事故肇事人自首情形紀錄表在卷可憑（見警卷
    第14頁），並已接受裁判，依刑法第62條前段規定減輕其刑
    。然迄未與告訴人達成民事和解，賠償被害人之損害，並兼
    衡其犯後態度、前科素行、被告過失程度、告訴人所受之傷
    勢暨告訴人未依規定讓車，亦有過失等一切情狀，量處拘役
    20日，並依其資力、職業及社會地位等節，諭知易科罰金之
    折算標準，其認事用法並無不當，量刑亦稱妥適，被告上訴
    否認犯罪，為無理由，應予駁回。
六、被告前未曾因故意犯罪受有期徒刑以上刑之宣告，有台灣高
    等法院被告前案紀錄表附卷可稽，其嗣於本院審理中已與告
    訴人達成和解，有和解書1 紙附卷可稽，其經此偵審程序及
    刑之宣告，當知所謹慎而無再犯之虞，本院認其所宣告之刑
    ，以暫不執行為適當，爰併諭知緩刑2 年，以啟自新。
七、應依刑事訴訟第455 條之1 第3 項、第368 條、第373 條、
    刑法第74條第1 項第1 款，判決如主文。
本案經檢察官潘國威到庭執行職務。
中    華    民    國   100    年    8     月    31    日
                  刑事第三庭  審判長法  官  張世賢
                                    法  官  許嘉仁
                                    法  官  蕭筠蓉
以上正本證明與原本無異。
不得上訴。
中    華    民    國   100    年    8     月    31    日
                                    書記官  粘嫦珠
附錄本判決論罪之法條：
中華民國刑法第284 條第1項
因過失傷害人者，處6 月以下有期徒刑、拘役或5 百元以下罰金
，致重傷者，處1 年以下有期徒刑、拘役或5 百元以下罰金。